【裁判字號】    97,訴,225
【裁判日期】    970616
【裁判案由】    毒品危害防制條例
【裁判全文】
臺灣高雄地方法院刑事判決               97年度訴字第225號
公  訴  人  臺灣高雄地方法院檢察署檢察官
被      告  乙○○
上列被告因毒品危害防制條例案件，經檢察官提起公訴（96年度
偵字第30597 號），嗣因被告就被訴事實為有罪之陳述，本院經
聽取當事人之意見後，改依簡式審判程序進行，判決如下：
    主  文
乙○○施用第一級毒品，累犯，處有期徒捌月，扣案之海洛因貳
包（含包裝袋，驗前淨重零點零捌肆公克、驗後淨重零點零柒
伍公克、驗前淨重零點零伍貳公克、驗後淨重零點零肆肆公克
），沒收銷燬之。
    事  實
一、乙○○前於民國94年間，因施用毒品案件，經臺灣臺南地方
    法院以94年度毒聲字第506 號裁定送觀察、勒戒後，認無繼
    續施用毒品之傾向，於94年7 月19日執行完畢釋放，並由臺
    灣臺南地方法院檢察署於94年7 月19日以94年度營毒偵字第
    253 號為不起訴處分確定；復又因竊盜案件，經本院以94年
    度簡字第3602號判處有期徒刑3 月，於94年12月8 日縮刑期
    滿執行完畢。詎仍不知戒絕毒癮，基於施用第一級毒品海洛
    因之犯意，於96年10月25日17時40分許，採尿回溯24小時內
    之某時（不含公權力拘束期間），在高雄縣岡山鎮○○○路
    33 號 友人黃金宏住處，以將海洛因摻水置入針筒注射靜脈
    之方式，施用海洛因1 次。嗣為警於同日10時許，在上開住
    處查獲，並扣得海洛因2 小包（驗前淨重0.084 公克、驗
    後淨重0.075 公克、驗前淨重0.052 公克、驗後淨重0.04
    4 公克），始悉上情。
二、案經高雄市政府警察局楠梓分局報請臺灣高雄地方法院檢察
    署檢察官偵查起訴。
    理  由
一、本件被告乙○○所犯係死刑、無期徒刑、最輕本刑為3 年以
    上有期徒刑以外之罪，其於本院準備程序中就被訴事實為有
    罪之陳述，經告知被告簡式審判程序之旨，並聽取檢察官及
    被告之意見後，本院裁定進行簡式審判程序審理，合先敘明
    。
二、被告於上揭時、地，施用海洛因之事實，業據其於本院審理
    時供承明確，又被告於96年10月25日採尿送驗結果，確呈嗎
    啡陽性反應，有高雄市立凱旋醫院96年11月5 日濫用藥物尿
    液檢驗報告及濫用藥物尿液檢體監管記錄表附卷可稽。又扣
    案之白色粉末2 包經送高雄市立凱旋醫院檢驗結果，係第一
    級毒品海洛因（驗前淨重0.084 公克、驗後淨重0.075 公
    克、驗前淨重0.052 公克、驗後淨重0. 044公克），有該
    醫院97年1 月2 日濫用藥物成品檢驗鑑定書附卷可參。足認
    被告上開自白，核與事實相符，堪以採信，故本件事證明確
    ，應依法論科。又被告有事實欄所載經觀察、勒戒執行完畢
    釋放之情，有卷附臺灣高等法院被告前案紀錄表1 份可按。
    從而，被告於觀察、勒戒執行完畢釋放後，5 年內再犯本件
    施用毒品犯行，應依毒品危害防制條例第23條第2 項規定起
    訴審判。
三、論罪科刑
    核被告所為，係犯毒品危害防制條例第10條第1 項施用第一
    級毒品之罪。其持有第一級毒品海洛因之低度行為，為施用
    之高度行為吸收，不另論罪。又被告有如前開事實欄所載之
    犯罪科刑及執行紀錄，此有臺灣高等法院被告前案紀錄表1
    份在卷可稽，其前受徒刑之執行完畢後，5 年以內故意再犯
    本件有期徒刑以上之罪，為累犯，應依刑法第47條第1 項之
    規定，加重其刑。爰審酌被告前因施用毒品，經觀察、勒戒
    後，仍不愛惜機會戒除毒癮，再為本件犯行，顯見被告不知
    悔改施用毒品之惡習，惟念被告犯後坦承犯行，及其施用毒
    品係戕害自身身體健康，並未危及他人，犯後態度尚可等一
    切情狀，量處如主文所示之刑。扣案之海洛因2 包（驗前
    淨重0.084 公克、驗後淨重0.075 公克、驗前淨重0.052
    公克、驗後淨重0.044 公克），不問屬於犯人與否，應依毒
    品危害防制條例第18條第1 項前段規定沒收銷燬之；而毒品
    包裝於毒品鑑驗後仍包覆毒品，包裝袋上有微量毒品殘留，
    客觀上已與毒品無法析離，亦應依前揭規定併予沒收銷燬之
    。至於送驗耗費海洛因，既已滅失不存在，自無宣告沒收銷
    燬之必要，附此敘明。又扣案之第二級毒品3 小包（毛重共
    約金2.6 公克）、夾鏈袋1 包及行動電話3 具等物，非被告
    所有，為屋主黃金宏所有，業經被告陳述在卷（詳警卷第3
    頁），亦與本案無關，應另由公訴人另行偵查卓處，本院自
    無庸為沒收之諭知，併此敘明。
據上論斷，應依刑事訴訟法第273 條之1 第1 項、第299 條第1
項前段，毒品危害防制條例第10條第1 項、第18條第1 項前段，
刑法第11條前段、第47條第1項，判決如主文。
本案經檢察官甲○○到庭執行職務。
中    華    民    國    97    年    6    月    16    日
                  刑事第十六庭    法  官  文昌
以上正本證明與原本無異。
如不服本判決，應於收受本判決後10日內向本院提出上訴書狀，
其未敘述上訴理由者，並得於提起上訴後10日內向本院補提理由
書狀（均須按他造當事人之人數附繕本）「切勿逕送上級法院」
。
中    華    民    國    97    年    6    月    16    日
                                  書記官  吳良美
附錄本件判決論罪科刑法條：
毒品危害防制條例第10條
施用第一級毒品者，處 6 月以上 5 年以下有期徒刑。
施用第二級毒品者，處 3 年以下有期徒刑。


司法院資訊處製作；財團法人民間司法改革基金會備份。
